---
title: "Controle de cancelamentos"
output: slidy_presentation
date: "2023-07-18"
---

```{r setup, include=FALSE}
knitr::opts_chunk$set(echo = FALSE)
library(qcc)
library(readxl)
library(lubridate)
library(dplyr)
library(tidyverse)
library(ggplot2)
library(ggQC)
library(data.table)

#Leitura da base
Cancelamentos_2022_a_2023_junho <- read_excel("G:/Drives compartilhados/3-CCD/25 Data Stewards/4 - Opióides/Cancelamentos  2022 a 2023 junho enfe.xlsx", 
    col_types = c("text", "text", "text", 
        "date", "date", "text", "numeric", 
        "text", "numeric", "numeric", "text", 
        "numeric", "text", "numeric", "numeric", 
        "text", "numeric", "numeric", "numeric", 
        "numeric"))  %>% 
  filter(Estacion != "NA") %>% 
  mutate(
    dispensario = fct_collapse(Estacion,
                             PYXIS5_N = c("PYXIS5N","PYXIS5NB"),
                             PYXIS5_S = c("PYXIS5S","PYXIS5SB"),
                             PYXIS6_N = c("PYXIS6N","PYXIS6NB"),
                             PYXIS6_S = c("PYXIS6S","PYXIS6SB"),
                             PYXIS7_N = c("PYXIS7N","PYXIS7NB")
                             )
   # hora = as.numeric(hour(Hora)),
   # faixa_hora = if_else(hour(Hora)<=7,"0 a 7",
   #                           if_else(hour(Hora)<=19, "8 a 19",
   #                                   "20 a 24"))
    ) 

#Lista com usuários ligados a Farmácia
usuarios_farmacia <- c("Deliberal, Ana",
                       "Benfica, Guilherme",
                       "Cas, Franciele",
                       "Faleiro, Aline",
                       "Heider, Janaina",
                       "Jardim, Marcelo",
                       "Loureiro, Bruna",
                       "Oliveira, Carmen",
                       "Pereira, Maria",
                       "Pinto, Victoria",
                       "Schenini, Lucia",
                       "Silva, Rosita",
                       "Vieira, Aline",
                       "Brasil, Grifols")

# armazena o número de cancelamentos por usuário, por dia e por dispensário
Cancelamentos_usuario_dia <- Cancelamentos_2022_a_2023_junho %>% 
  filter(Clase != "99",
         !Usuario %in% usuarios_farmacia) %>% 
  select(dispensario,Clase,Fecha,Usuario) %>%
  group_by(dispensario,Clase,Fecha,Usuario) %>% 
  summarize(n=n()) 

# armazena o número de usuários por dia e por dispensário
usuarios_dia <- Cancelamentos_2022_a_2023_junho %>% 
  filter(Clase != "99",
         !Usuario %in% usuarios_farmacia) %>% 
  select(dispensario,Clase,Fecha,Usuario) %>%
  group_by(dispensario,Clase,Fecha,Usuario) %>% 
  summarize(n=n()) %>% 
  count(Fecha) %>% 
  rename(n_usuarios = n)

# armazena o número de cancelamentos por dia e por dispensário
cancelamentos_dia <- Cancelamentos_2022_a_2023_junho %>% 
     filter(Clase != "99",
         !Usuario %in% usuarios_farmacia) %>% 
     select(dispensario,Clase,Fecha,Usuario) %>%
     count(dispensario,Clase,Fecha)%>% 
     rename(n_cancelamentos = n)


Cancelamentos_reduzido <- full_join(usuarios_dia, cancelamentos_dia)

# armazena o número de cancelamentos por usuário, por dia e por dispensário
Cancelamentos_usuario_dia_geral <- Cancelamentos_2022_a_2023_junho %>% 
  filter(Clase != "99",
         !Usuario %in% usuarios_farmacia) %>% 
  select(Clase,Fecha,Usuario) %>%
  group_by(Clase,Fecha,Usuario) %>% 
  summarize(n=n()) 

# armazena o número de usuários por dia e por dispensário
usuarios_dia_geral <- Cancelamentos_2022_a_2023_junho %>% 
  filter(Clase != "99",
         !Usuario %in% usuarios_farmacia) %>% 
  select(Clase,Fecha,Usuario) %>%
  group_by(Clase,Fecha,Usuario) %>% 
  summarize(n=n()) %>% 
  count(Fecha) %>% 
  rename(n_usuarios = n)

# armazena o número de cancelamentos por dia e por dispensário
cancelamentos_dia_geral <- Cancelamentos_2022_a_2023_junho %>% 
     filter(Clase != "99",
         !Usuario %in% usuarios_farmacia) %>% 
     select(Clase,Fecha,Usuario) %>%
     count(Clase,Fecha)%>% 
     rename(n_cancelamentos = n)


Cancelamentos_reduzido_geral <- full_join(usuarios_dia_geral, cancelamentos_dia_geral)

write.csv(Cancelamentos_reduzido,file = "teste.csv")
#save(Cancelamentos_reduzido, file = "Cancelamentos_reduzido.RData")
save.image(file = "Cancelamentos_reduzido.RData")
```



## Gráfico de controle Xbar

Não é adequado, pois são dados de contagem.

```{r eval=FALSE, warning=FALSE, include=FALSE}
XbarR <- ggplot(Cancelamentos_reduzido, aes(x = Fecha, y = n, group = 1)) +
         stat_summary(fun = mean, geom = "point") +
         stat_summary(fun = mean, geom = "line") +
         stat_QC() 

XbarR + stat_QC_labels()
```

```{r eval=FALSE, warning=FALSE, include=FALSE}

XbarR <- ggplot(Cancelamentos_reduzido, aes(x = Fecha, y = n, group = 1)) +
         stat_summary(fun = mean, geom = "point") +
         stat_summary(fun = mean, geom = "line") +
         stat_QC() + stat_QC_labels() +
         # Show Individuals  
         geom_point(alpha= 1/5) +
         stat_QC(n=1, color.qc_limits = "orange") + 
         stat_QC_labels(n=1, color.qc_limits = "orange")  +
         facet_wrap(~ dispensario, ncol = 2)

XbarR
```

## Gráfico de controle u

Adequado para dados de contagem com tamanho de amostra diferente. Estou considerando o número de usuários como tamanho da amostra e os cancelamentos como defeitos/falhas.
Site sobre gráficos de controle:  (https://towardsdatascience.com/quality-control-charts-x-bar-chart-r-chart-and-process-capability-analysis-96caa9d9233e)

Códigos usados extraídos de: http://rcontrolcharts.com/CPUNP_HOWTO.html#example_5_:_u_chart
Este tipo de gráfico considera que não são dias consecutivos, mas não atribui zero para os dias em que não há cancelamentos.

```{r warning=FALSE}
CQC_u <- ggplot(Cancelamentos_reduzido, aes(x = Fecha, y = n_cancelamentos, n = n_usuarios)) +
         geom_point() + geom_line() +
         stat_QC(method = "u") 
```

```{r warning=FALSE}
CQC_u <- Cancelamentos_reduzido %>% 
  filter(dispensario == "PYXIS3L") %>% 
  ggplot(aes(x = Fecha, y = n_cancelamentos, n = n_usuarios)) +
         geom_point() + geom_line() +
         stat_QC(method = "u") 


CQC_u + stat_QC_labels()
```
O gráfico ´qcc´ considera como se fossem dias consecutivos.

```{r}
teste <- Cancelamentos_reduzido %>% 
  filter(dispensario == "PYXIS3L")
qu8 <- qcc(
  teste$n_cancelamentos,
  type = "u",
  sizes = teste$n_usuarios,
  rules = shewhart.rules
)
teste2<-qcc(
  teste$n_cancelamentos,
  type = "u",
  sizes = teste$n_usuarios,
  rules = shewhart.rules
)$violations$beyond.limits

qu8
print(qu8)as_tibble(teste) %>% 
 slice(teste2)

teste[qu8$violations$beyond.limits,] 
teste[qu8$violations[1],] 
teste[qu8[11][[1]][1],] 

violacoes <- function(X){
  return(X$violations$beyond.limits)
}
violacoes(qcc(
  teste$n_cancelamentos,
  type = "u",
  sizes = teste$n_usuarios,
  rules = shewhart.rules
))
```


Gráfico de Pareto para identificar usuários que fazem muitos cancelamentos

```{r}
a<-Cancelamentos_usuario_dia %>% 
  filter(dispensario == "PYXIS3L") %>% 
  group_by(Usuario) %>%
  summarize(Total_cancelamentos = sum(n)) %>% 
  ggplot(aes(x=Usuario, y=Total_cancelamentos)) +
        theme(axis.text.x=element_text(angle=90,hjust=1, vjust=0.5)) +
        stat_pareto() 

#identificar top 10
a$data %>% 
  arrange(desc(Total_cancelamentos)) %>% 
  head(10)
```

Tentativas de exibir a tabela no shiny

```{r eval=FALSE, include=FALSE}
violacao <- reactive({
     violacoes(qcc(filtered_data()$n_cancelamentos,
  type = "u",
  sizes = filtered_data()$n_usuarios,
  rules = c(1, 2, 3, 4)))
   })

   violacao <- reactive({
     filtered_data() %>% 
       slice(grafico()$violations$beyond.limits)
   })
   
   violacao <- grafico()$violations$beyond.limits
   
   violacao <- reactive(
    grafico()$violations$beyond.limits
  )

   
   teste <- qcc(filtered_data()$n_cancelamentos,
               type = "u",
               sizes = filtered_data()$n_usuarios,
               rules = c(1, 2, 3, 4))

   violacao <- teste$violations$beyond.limits
   
   violacao <- reactive({
     qcc(filtered_data()$n_cancelamentos,
                  type = "u",
                  sizes = filtered_data()$n_usuarios,
                  rules = c(1, 2, 3, 4))$violations$beyond.limits
   })
   
    violacao <- eventReactive(
    novo<-qcc(filtered_data()$n_cancelamentos,
        type = "u",
        sizes = filtered_data()$n_usuarios,
        rules = c(1, 2, 3, 4)),
    {novo$violations[1]}
  )

```

as_tibble(Cancelamentos_reduzido) %>% 
        filter(dispensario == "PYXIS3L", 
#               Fecha <= max(input$periodo) & Fecha >= min(input$periodo),
               Clase == "MED(SC)")

Acrescentar:
* filtro por tipo de medicação. Ok
* Filtrar os usuários que são da equipe. Ok
* fazer painel geral com todos dispensários
* Agrupar dispensários da mesma unidade